【裁判字號】    90,上易,50
【裁判日期】    901031
【裁判案由】    詐欺
【裁判全文】
臺灣高等法院花蓮分院刑事判決                        九十年度上易字第五號
    上訴人即被告  戊○○
    選任  辯護人  陳益盛
右上訴人即被告因詐欺案件，不服臺灣花蓮地方法院八十九年度易字第五六二號中華
民國八十九年十二月二十九日第一審判決 (起訴案號：臺灣花蓮地方法院檢察署八十
九年度偵字第二○四六號)，提起上訴，本院判決如左：
    主  文
上訴駁回。
戊○○緩刑伍年。
    事  實
一戊○○因其財務情況不佳，竟意圖為自己不法所有，並基於概括犯意，自民國（下
  同）八十七年九月間起，至同年十二月間止，以保證一定能夠支付貨款為由，分別
  於同年九、十、十一及十二月間，連續四次向連隆企業股份有限公司（下稱連隆公
  司）訂購礦泉水空瓶，連隆公司因而陷於錯誤，分別於上開期間內按月交付戊○○
  所訂購共計價值新台幣（以下同）一百四十一萬四千八百三十七元之礦泉水空瓶，
  戊○○即將之用供產製「水蓮花」牌礦泉水，在宜蘭、花蓮、台東一帶銷售，並將
  其出售礦泉水所得，移作他用。戊○○嗣後除於八十七年十一月三十日以前分二次
  付清第一次進貨款二十九萬二千二百五十元外，其餘第二次以後之貨款共計一百十
  二萬六千八百三十二元即拖延不為給付，連隆公司始知受騙。
二案經連隆公司訴請台灣花蓮地方法院檢察署檢察官偵查起訴。
    理  由
一本案經本院審理結果，認第一審判決依詐欺罪判處被告戊○○有期徒刑十月，認事
  用法及量刑均無不當，應予維持，並引用一審判決書記載之理由及證據。
二本院另補充理由如下：
  (一)訊據被告戊○○雖坦承右揭積欠連隆公司貨款之事實，惟矢口否認其有詐欺之犯
    意，並辯稱：因伊所產製之「水蓮花」礦泉水不具知名度，而與其他廠商削價
    競爭（一箱成本七十五元，賣給經銷商八十元，每箱只賺五元），利潤微薄，告
    訴人連隆公司代理人甲○○雖明瞭被告經營困境，惟仍繼續支持被告，被告並未
    隱瞞經營困難之事實，伊本寄望擴大市場行銷據點（高雄、基隆）後，能轉虧為
    盈，未料市場經營不如預期，且被高雄之經銷商張自倒帳五十九萬元，乃至於積
    欠告訴人貨款無法清償。伊從訂貨到付款約有二至三個月可以週轉資金，故伊
    向告訴人購買礦泉水瓶時，尚不知數月後會週轉不靈。伊共向告訴人購貨四次（
    八十七年九月、十月、十一月、十二月各一次），其中第一次貨款之給付雖有遲
    延，但嗣後已經於同年十一月三十日以前加計利息付清。伊自八十七年九月至
    八十八年二月共支付營運支出共計二百八十二萬五千一百十九元，至八十八年一
    月二十日還曾支付紙箱廠商十八萬七千二百元。被告於八十七年十一月十六日
    第一次跳票，到八十八年二月五日才成為拒絕往來戶，且仍於支票拒絕往來後繼
    續兌現貨車貸款，並非故意持拒絕往來之支票詐騙告訴人云云。
  (二)惟查，右揭事實，已據連隆公司代理人甲○○於偵審中一再指證甚詳。被告於前
    揭期間所產製之「水蓮花」牌礦泉水，銷售情形不惡，並獲有一定之利潤（每箱
    銷售金額為大瓶每箱一百元，小瓶每箱一百二十元），其銷售據點僅宜蘭、花蓮
    、台東三地，並未在高雄、基隆兩地銷售等情，已據被告之協力廠商八鈺企業有
    限公司實際負責人郭張琳及被告所僱用之業務員（兼送貨司機）己○○、丁○○
    、庚○○到庭明確證述不虛（見本院卷第一四七至一五四頁、第一六三至一六六
    頁、第一八四至一八六頁），足見被告所辯伊因利潤微薄，且遭高雄經銷商乙○○倒帳，因而無力清償積欠貨款一節，顯然不實。再參照被告自承其係於八十七
    年間因積欠另一礦泉水空瓶製造廠商丙○○○股份有限公司一百餘萬元貨款無力
    支付，經該公司拒絕繼續供貨後，始於八十七年九月間轉向連隆公司購貨等情，
    被告係於其財務情況極為惡劣之情況下，仍以保證可以支付貨款為由，向連隆公
    司詐得礦泉水空瓶後，再將其所產製「水蓮花」牌礦泉水銷售所得移作他用，故
    意不支付連隆公司貨款，至為明顯，被告所辯伊無詐欺犯意一節，顯不足採。
  (三)被告於本案辯論終結後再具狀聲請傳訊證人郭張琳、甲○○及乙○○，其中郭張
    琳已經本院受命法官調查時到庭訊問明確，其中甲○○已經在偵審中明確陳述連
    隆公司被害經過在卷，均已無再予傳訊之必要。另被告所產製之礦泉水並未在高
    雄地區銷售，已如前述，被告所辯乙○○在高雄地區經銷伊所產製之「水蓮花」
    礦泉水，因而積欠伊五十九萬元餘元，導致伊經營困境一節，顯然不實，本院認
    無再傳訊乙○○到庭調查之必要，均附此一併說明。
三上訴意旨所為各項辯解，均顯係事後意圖卸責之飾詞，毫無足採，其上訴應予駁回
  。
四被告前此未曾受有期徒刑以上之宣告，其於本院審理中已經與被害人連隆公司達成
  和解（見本院卷第六○至六二頁和解書），分期償還其所積欠之貨款，本院認其經
  此科刑之教訓後，應知所警惕，無再犯之虞，只須為刑罰之宣告，即足以策其自新
  ，故本院認以暫不執行為適當，爰併為緩刑伍年之宣告。
五被告經合法傳喚，無正當之理由不到庭，爰不待其陳述，逕行判決。
據上論斷，應依刑事訴訟法第三百七十一條、第三百七十三條、第三百六十八條，刑
法第七十四條第一款，判決如主文。
本案經檢察官李土城到庭執行職務。
中      華      民      國    九十      年      十      月    三十一    日
                                    審判長法官  謝  志  揚
                                          法官  林  德  盛
                                          法官  何  方  興
右正本證明與原本無異。
本件不得上訴。
                                        書記官  劉  妙  娘
中      華      民      國    九十      年      十      月    三十一    日


司法院資訊處製作；財團法人民間司法改革基金會備份。
